臺灣臺北地方法院民事判決　　　　　　 96年度建簡上字第6號
上　訴　人　殷商食品股份有限公司
法定代理人　乙○○
訴訟代理人　戊○○
　　　　　　丁○○
被上訴人　　金門金屬建材股份有限公司
法定代理人　丙○○
訴訟代理人　甲○○
上列上列當事人間請求給付工程款事件，上訴人對於中華民國95
年12月25日臺灣臺北地方法院臺北簡易庭95年度北建簡字第49號
第一審判決提起上訴，本院於96年10月24日詞辯論終結，判決如
下：
    主      文
上訴駁回。
第二審訴訟費用新臺幣壹仟陸佰陸拾伍元由上訴人負擔。
    事實及理由
一、本件被上訴人起訴主張：伊承攬上訴人所發包之開南管理學
    院玻璃屋新建工程（下稱系爭工程），工程總價新臺幣（下
    同）1,066,350元，嗣因施工位置變更而追加拆組工資17,50
    0元，是合計總工程款應為1,083,850元。詎於完工後請款時
    ，上訴人竟僅支付980,000元之部分工程款，迄今尚積欠103
    ,850 元未清償，經多次催討，上訴人均以無變更或追加工
    程為由拒絕給付等情，爰本於承攬契約之法律關係，求為命
    上訴人給付103,850元，及自本件支付命令送達翌日起至清
    償日止，按年息5%計算之判決。原審判命上訴人如數給付，
    並依職權宣告假執行，上訴人不服提起上訴，被上訴人聲明
    求為上訴駁回之判決。
二、上訴人則以：系爭工程總工程費用為1,066,350元，被上訴
    人所主張追加拆裝工資17,500元並無知會，無人知曉，且被
    上訴人未按照契約於94年2月25日完工工程而遲延1個月，讓
    學校學生沒飯吃，上訴人有買便當給學生，有收據可以證明
    ，上訴人之損失應比被上訴人之請求大很多，不需再支付後
    續之工程款等語，資為抗辯。並聲明：(一)原判決廢棄。(二)被
    上訴人在第一審之訴及假執行之聲請均駁回。
三、經查：
  (一)被上訴人主張系爭工程原工程總價為1,066,350元，於完工
    後，上訴人已支付工程款980,000元之事實，業據其提出與
    所述相符之合約、工程承包協議紀錄為證（見本院卷第28
    至29頁、第33頁），並為上訴人所不爭執，應堪信被上訴人
    此部分之主張為真實。
  (二)被上訴人主張因施工位置變更而追加拆組工資17,500元，是
    合計總工程款應為1,083,850元，扣除已支付之980,000元，
    上訴人尚應給付103,850元等語，並提出工程估驗請款表、
    存證信函、律師函為證（見本院95年度促字第33775號支付
    命令卷第6至9頁），固為上訴人所否認，並以上開情詞置辯
    。然查，因上訴人嗣變更施工地點，必然會增加費用，增加
    部分有經上訴人現場人員口頭同意等情，已據被上訴人所陳
    明，上訴人亦自承施工地點確有變更等語（見本院卷第47頁
    ）。參諸被上訴人主張追加之17,500元部分，依其工程估驗
    請款表所載，係「因施工位置變更拆組2天工資」（見95 年
    促字第33775號卷第6頁），被上訴人主張本件因施工位置變
    更，增加拆組工作，而追加工程款，尚非無據，上訴人空言
    否認，即難憑採。本件工程既因上訴人嗣變更施工位置，而
    需重為拆組，衡諸目前工地工人之日薪標準，本件被上訴人
    主張追加部分拆組2天之工資共為7個工，每工2,500元，合
    計17,500元，尚屬相當，上訴人既未舉證證明上開拆組工作
    之工資，有何不當之處，則其拒絕給付此部分之工程，即非
    有據。
  (三)又上訴人雖抗辯被上訴人遲延完工致其受有損害，其得以對
    於被上訴人之損害賠償債權主張抵銷云云，惟查，被上訴人
    未於合約約定之日期完工，固亦被上訴人所不否認，惟兩造
    契約對於被上訴人遲延完工時，應負如何之賠償責任，並無
    約定，則上訴人主張被上訴人應賠償遲延完工之損害時，依
    證據分配之原則，自應就其受有如何之損害及其數額，舉證
    以實其說，上訴人既未舉證，則其空言抗辯因被上訴人遲延
    完工受有損害，得以對被上訴人之損害賠償債權主張與被上
    訴人之工程款債權抵銷，而無庸給付本件工程款云云，自無
    可取。
四、綜上所述，被上訴人上開主張為可採，上訴人所辯均無可取
    。從而，被上訴人本於承攬契約之法律關係，求為判命上訴
    人給付工程款103,850元及其法定遲延利息，為有理由，應
    予准許。是以原審判命上訴人如數給付，並依職權宣告假執
    行，於法並無不合。上訴意旨指摘原判決不當，求予廢棄改
    判，為無理由，應予駁回其上訴。
五、本件事證已臻明，兩造其餘之攻防方法，經審酌認與判決結
    果無影響，無庸一一論述，併此敘明。
六、據上論結，本件上訴為無理由，依民事訴訟法第436條之1第
    3項、第449條第1項、第78條，判決如主文。
中　　華　　民　　國　　96　　年　　11　　月　　7 　　日
                 民事第三庭    審判長法　官　張靜女
                  　　　　　　　　　 法　官　賴錦華
                  　　　　　　　　　 法　官　曾啟謀
以上正本係照原本作成
本判決不得上訴
中　　華　　民　　國　　96　　年　　11　　月　　7 　　日
                      　             書記官　王月伶
